【裁判字號】    99,審訴緝,43
【裁判日期】    990430
【裁判案由】    毒品危害防制條例
【裁判全文】
臺灣高雄地方法院刑事判決            99年度審訴緝字第43號
公  訴  人  臺灣高雄地方法院檢察署檢察官
被      告  乙○○
上列被告因毒品危害防制條例案件，經檢察官提起公訴（98年度
毒偵字第4734號、第5528號），被告於準備程序中就被訴事實為
有罪之陳述，經本院告知簡式審判程序之旨，並聽取被告與公訴
人之意見後，本院合議庭裁定由受命法官獨任進行簡式審判程序
，判決如下：
    主  文
乙○○犯如附表所示之罪共肆罪，均累犯，分別處如附表所示之
刑。應執行有期徒刑貳年陸月。扣案如附表編號(二)所示海洛因共
貳包，均沒收銷燬之。
    事實及理由
一、犯罪事實：
    乙○○前於民國88年間因施用毒品案件，經本院裁定送觀察
    、勒戒後，認無繼續施用毒品之傾向，於88年8 月31日執行
    完畢出所；復於前開觀察、勒戒執行完畢後5 年內之91年間
    ，再犯施用毒品案件，經本院裁定送觀察、勒戒後，認有繼
    續施用之傾向，再經裁定令入戒治所施以強制戒治並經檢察
    官另行起訴，嗣經停止處分付保護管束，起訴部分並經本院
    以91年度訴字第2209號判處有期徒刑8 月確定。復又因施用
    毒品案件，經本院以95年度訴字第4656號判處有期徒刑10月
    確定，嗣經減刑，於96年8 月15日徒刑易科罰金執行完畢。
    詎其仍未悔改並戒除毒癮，猶基於施用第一級毒品海洛因及
    第二級毒品甲基安非他命之犯意，分別為下列犯行：
  (一)98年7 月17日下午11時許，在其友人許淑芬位於高雄縣橋頭
    鄉○○路40之17號2 樓之2 住處內，以針筒注射之方式，施
    用第一級毒品海洛因1 次；繼又將甲基安非他命置入玻璃球
    內以燒烤之方式，施用第二級毒品甲基安非他命1 次。嗣於
    同年月18日下午2 時許，經警在上址執行搜索，並經其同意
    採集尿液送驗後，結果呈可待因、嗎啡、甲基安非他命陽性
    反應，進而知悉上情。
  (二)98年8 月26日下午8 時許，在高雄縣永安鄉○○路與永達路
    口之「昭顯府」寺廟廁所內，以針筒注射之方式，施用第一
    級毒品海洛因1 次；復又將甲基安非他命置入玻璃球內以燒
    烤之方式，施用第二級毒品甲基安非他命1 次。嗣於同日下
    午9 時20分許，在上址為警盤查，當場扣得海洛因2 小包（
    重量如附表編號(二)所示），並經其同意採集尿液送驗後，結
    果呈可待因、嗎啡、甲基安非他命陽性反應，進而知悉上情
    。
二、證據：
  (一)犯罪事實(一)部分：
    1.台灣檢驗科技股份有限公司98年8 月4 日濫用藥物尿液檢
      驗報告。
    2.高雄縣警察局岡山分局偵辦毒品案件嫌疑人尿液採集編號
      對照表。
    3.被告之自白。
  (二)犯罪事實(二)部分：
    1.台灣檢驗科技股份有限公司98年9 月9 日濫用藥物尿液檢
      驗報告。
    2.高雄縣政府警察局岡山分局偵查隊偵辦毒品案件嫌犯尿液
      採證對照表。
    3.扣案之海洛因2 小包（重量如附表編號(二)所示）、高雄市
      立凱旋醫院98年11月4 日濫用藥物成品檢驗鑑定書1 份。
    4.被告之自白。
三、論罪：
  (一)被告前經送強制戒治執行完畢後5 年內，再因施用毒品經判
    刑確定，其再犯本件施用毒品行為，自與毒品危害防制條例
    第20條第3 項「五年後再犯」之情形有別，是檢察官逕行起
    訴，即無不合，先予敘明。
  (二)按海洛因為毒品危害防制條例第2 條第2 項第1 款規定之第
    一級毒品，甲基安非他命則為同條項第2 款規定之第二級毒
    品，均不得持有、施用。是核被告所為，係違反2 次毒品危
    害防制條例第10條第1 項施用第一級毒品罪，及2 次同條例
    第10條第2 項施用第二級毒品罪。被告上開分別施用第一、
    二級毒品犯行，其先持有第一、二級毒品後，進而施用，其
    持有之低度行為應被施用高度之行為所吸收，均不另論其持
    有第一級、持有第二級毒品罪。被告所犯上開4 罪，犯意各
    別，行為互殊，應予分論併罰。又被告前有如犯罪事實欄所
    述經判處有期徒刑並執行完畢之情形，此有臺灣高等法院被
    告前案紀錄表在卷可佐，其於徒刑執行完畢5 年之內故意再
    犯本件有期徒刑以上之罪，皆為累犯，應依法加重其刑。
四、科刑：
  (一)爰審酌被告施用毒品之行為不僅戕害自身身心健康，亦間接
    影響社會治安，被告前經觀察、勒戒、強制戒治後，仍未能
    戒斷毒癮，復又多次再犯毒品案件經判處徒刑確定，有其本
    院院內索引卡紀錄表報表及前揭臺灣高等法院被告前案紀錄
    表在卷可稽，顯見其對毒品之依賴情形非輕，並考量被告犯
    後坦承犯行，且除施用毒品犯行外，並無其他犯罪前科紀錄
    等一切情狀，分別量處如主文所示之刑，及定其應執行之刑
    ，以資懲儆。
  (二)扣案之白色粉末共2 包（重量如附表編號(二)所示，各另含包
    裝袋1 只），確屬第一級毒品海洛因無訛，此有前開高雄市
    立凱旋醫院濫用藥物成品檢驗鑑定書1 份在卷足憑，而前揭
    裝盛該第一級毒品海洛因之包裝袋共2 只，因包裝袋與其袋
    內之海洛因成份已無法完全析離，均應整體視為毒品，併依
    毒品危害防制條例第18條第1 項前段規定諭知沒收銷燬之；
    至鑑驗耗用之毒品海洛因既已滅失，即無庸再予宣告沒收銷
    燬，附此敘明。
據上論斷，應依刑事訴訟法第273 條之1 第1 項、第284 條之1
、第299 條第1 項前段，毒品危害防制條例第10條第1 項、第2
項、第18條第1 項前段，刑法第11條、第47條第1 項、第51條第
5 款，判決如主文。
本案經檢察官甲○○到庭執行職務。
中    華    民    國    99    年    4     月    30    日
                  刑事第十庭  法  官    呂明燕
以上正本證明與原本無異。
如不服本判決應於收受送達後10日內向本院提出上訴書狀，並應
敘述具體理由；如未敘述上訴理由者，應於上訴期間屆滿後20日
內向本院補提理由書（均須按他造當事人之人數附繕本）「切勿
逕送上級法院」。
中    華    民    國    99    年    4     月    30    日
                              書記官    張琇晴
附表：
┌──┬────┬────────────────────┬──────┐
│編號│犯罪時間│      宣           告           刑      │  備    註  │
├──┼────┼────────────────────┼──────┤
│ (一) │98年7 月│施用第一級毒品，累犯，處有期徒刑拾壹月。│本院99年度審│
│    │17日下午│                                        │訴緝字第44號│
│    │11時許  ├────────────────────┤（98年度毒偵│
│    │        │施用第二級毒品，累犯，處有期徒刑柒月。  │字第4734號）│
├──┼────┼────────────────────┼──────┤
│ (二) │98年8 月│施用第一級毒品，累犯，處有期徒刑拾壹月。│本院98年度審│
│    │26日下午│扣案之海洛因貳包（驗前淨重分別為零點零肆│訴緝字第43號│
│    │8 時許  │公克、零點零肆公克，驗後淨重分別為零│（98年度毒偵│
│    │        │點零伍公克、零點零陸公克，均另含包裝│字第5528號）│
│    │        │袋），均沒收銷燬之。                    │            │
│    │        ├────────────────────┤            │
│    │        │施用第二級毒品，累犯，處有期徒刑柒月。  │            │
└──┴────┴────────────────────┴──────┘
附錄本案論罪科刑法條：
毒品危害防制條例第10條
施用第一級毒品者，處 6 月以上 5 年以下有期徒刑。
施用第二級毒品者，處 3 年以下有期徒刑。

司法院資訊處製作；財團法人民間司法改革基金會備份。
